# 同一集团内内部股权转让问题

提问人：hbwgh 时间：2020-05-15 14:33:05
陈版好：实务中遇到如下问题：C公司成立时，A公司100%持股，股本认缴，并未实缴，现在A公司计划注销，A公司所持C公司100%股权转让给B公司，A、B、C公司都是同一集团内的公司，协议约定以 0 元转让，请问您是否可以约定 0 元转让？如果可以这样以名义金额转让股权的情况应该怎么处理？A、C公司之前还存在往来款项。谢谢！

回答人：chenyiwei
由于A并未实缴其对C的出资，所以A将其所持有的C的股权按零对价转让给同一集团内的关联方，也有一定合理之处。但建议关注是否存在税务风险。A、C之间原有的往来款项可以一并转让，也可以不转让。

提问人：hbwgh 时间：2020-05-17 13:58:00
好的，谢谢陈版，如果是以 0 元对价转让的话，那因为是同一控制下的企业合并，合并方B按照C公司的账面净资产的金额确认长期股权投资，然后贷方全部计入资本公积？还有您说的税务风险主要是什么呀？

回答人：chenyiwei
会计上可以这样理解；税务风险主要是指因交易作价不公允而被税务机关要求进行特别纳税调整的风险。